【裁判字號】    97,易,1974
【裁判日期】    971230
【裁判案由】    竊盜
【裁判全文】
臺灣臺南地方法院刑事判決              97年度易字第1974號
公  訴  人  臺灣臺南地方法院檢察署檢察官
被      告  甲○○
                    （現於臺灣臺南看守所附設勒戒所執行觀
上列被告因竊盜案件，經檢察官提起公訴（97年度偵字第10720
、13096號），被告於本院準備程序中，先就被訴事實為有罪之
陳述，經本院合議庭裁定改由受命法官獨任進行簡式審判程序，
判決如下：
    主  文
甲○○攜帶兇器竊盜，未遂，累犯，處有期徒刑伍月；又竊盜，
累犯，處有期徒刑肆月。應執行有期徒刑柒月。
    事  實
一、甲○○前於民國88年間，因懲治盜匪條例等案件，經本院以
    88年度少訴字第22號判決應執行有期徒刑10年確定，入監執
    行後於94年12月26日縮短刑期假釋出監，嗣於假釋中，因中
    華民國九十六年罪犯減刑條例施行，經本院以97年度聲字第
    141號裁定視為減刑，並定減刑後之應執行刑為有期徒刑8年
    6月確定，於96年7月16日縮刑期滿假釋未經撤銷而執行完畢
    。詎甲○○猶不知悔改，又意圖為自己不法之所有，而基於
    竊取他人財物之犯意，分別為下列行為：(一)於97年7月9日下
    午1時50分許，在臺南縣七股鄉○○村○○○段338之2地號
    魚塭旁，持於上開地點附近所取得、客觀上足對人之生命、
    身體、安全構成危險，可供兇器使用之剪刀1把，以持剪刀
    剪斷電纜線之方式，著手竊取乙○○所有之電纜線1條（長
    約20公尺，價值約新臺幣〈下同〉5,000元），惟甲○○甫
    將上開電纜線剪斷，未及將上開電纜線拉扯綑綁以便攜離，
    而尚未竊取得手之際，即為乙○○發現，甲○○見事跡敗露
    ，乃趁隙逃逸，致未得逞；嗣經乙○○報警處理，經警於上
    開現場扣得剪刀1把、斧頭、手鋸及螺絲起子各1支、拖鞋1
    雙、棉質手套1隻、車號CC4-444號車牌1面等物，並循線查
    獲上情。(二)甲○○復另行起意，於97年7月20日上午5時30分
    許，在臺南縣佳里鎮○○○街25號「喜來樂釣魚場」後方，
    徒手竊取臺灣電力股份有限公司（下稱臺電公司）所有、供
    傳輸電力所用，而因不詳原因先前遭剪斷之PVC風雨線2條（
    規格分別為單位22ｍ/㎡、長17公尺、重4.4公斤，單位60ｍ
    /㎡、長30公尺、重16.1公斤，及單位125ｍ/㎡、長12公尺
    、重22.6公斤，價值共約10,400元），得手後將之拖入上開
    釣魚場內藏放（侵入建築物部分未據告訴）。嗣因鄰近住戶
    林明珠察覺有異報警處理，經警於同日上午7時12分許，在
    上開釣魚場內之天花板上當場查獲躲藏於該處之甲○○，並
    於上開釣魚場內扣得上開遭竊之PVC風雨線2條（業經發還臺
    電公司，由該公司西港營業所線路配線技術人員李長貞代為
    領回），而悉上情。
二、案經乙○○及臺電公司訴由臺南縣警察局佳里分局報告臺灣
    臺南地方法院檢察署檢察官偵查起訴。
    理  由
一、按本件被告甲○○所犯均為死刑、無期徒刑、最輕本刑3年
    以上有期徒刑以外之罪，亦非屬高等法院管轄之第一審案件
    ，其於準備程序進行中，先就被訴事實為有罪之陳述，經告
    知簡式審判程序之旨，並聽取檢察官、被告之意見後，本院
    合議庭依刑事訴訟法第273條之1第1項裁定進行簡式審判程
    序，是本案之證據調查，依同法第273條之2規定，不受同法
    第159條第1項、第161條之2、第161條之3、第163條之1，及
    第164條至170條所規定證據能力認定及調查方式之限制，合
    先敘明。
二、上開犯罪事實，業據被告甲○○於警詢、偵查、本院準備程
    序及審理中均坦承不諱，其中就上開事實欄一、(一)所述部分
    ，核與證人即告訴人乙○○於警詢中指述之情節（警(一)卷即
    南縣佳警偵字第00970009102號卷第6至10頁、偵查卷即臺灣
    臺南地方法院檢察署97年度偵字第10720號卷第19至20頁）
    均大致相符，且有97年7月9日臺南縣警察局佳里分局扣押筆
    錄及扣押物品目錄表各1份、案發現場即臺南縣七股鄉○○
    村○○○段338之2地號魚塭及扣案物品之照片共11張（警(一)
    卷第25至29頁、第31至36頁）在卷可稽，復有被告用以剪斷
    電纜線之剪刀1把扣案足憑；又就上開事實欄一、(二)所述部
    分，則與證人即上開釣魚場負責人陸知榮於警詢中證稱：97
    年7月19日上午11時許，自上開釣魚場旁電線桿接往該釣魚
    場之電線，尚連接於電線桿上，翌日即經人發現上開電線遭
    剪落等語（警(二)卷即南縣佳警偵字第0970009233號卷第15至
    17頁）；證人即上開釣魚場鄰近住戶林明珠於警詢中證稱：
    伊於97年7月20日凌晨5時10分許，自其住處2樓臥房發現電
    線桿之電線搖晃，伊自該處查看發現有1男子手拖1條電纜線
    進入上開釣魚場內，隨即報警處理等語（偵查卷第13至15頁
    ）；與證人即告訴代理人李長貞於警詢及偵查中證稱：上開
    遭竊之PVC風雨線係臺電公司所有之財產，原懸掛於電線桿
    上固定裝置物連接至上開釣魚場內，於97年7月20日始遭人
    剪落等語（警(二)卷第11至14頁、偵查卷第20頁）亦大致相符
    ，且有97年7月20日臺南縣警察局佳里分局扣押筆錄及佳里
    派出所扣押物品目錄表各1份、贓物認領保管單1張，與案發
    現場即上開釣魚場之照片15張附卷足參（警(二)卷第20至23頁
    、第25至33頁），復有上開遭竊之PVC風雨線2條扣案足憑（
    業經發還臺電公司，由告訴代理人李長貞代為領回），堪認
    被告上開任意性自白，確與事實相符。本件事證明確，被告
    犯行洵堪認定，應予依法論科。
三、按所謂兇器，其種類並無限制，凡客觀上足對人之生命、身
    體、安全構成威脅，具有危險性之兇器均屬之，且祇須行竊
    或行搶時攜帶此種具有危險性之兇器為已足，並不以攜帶之
    初有行兇之意圖為必要（最高法院79年臺上字第5253號判例
    要旨參照）；查被告於事實欄一、(一)所述犯行中，既於案發
    現場附近發現剪刀1把後，即持以剪斷上開電纜線而著手竊
    取該電纜線，是被告於行竊時，確已攜帶上開剪刀1把至明
    ，而上開剪刀1把，既足以剪斷電纜線，若持之以攻擊人體
    ，自能成傷，客觀上自足以對人之生命、身體、安全構成威
    脅，為具有危險性之兇器無訛。又按竊取行為是否既遂，應
    以其已否將所竊財物移入自己實力支配之下為區別之標準，
    本件被告為上開事實欄一、(一)所述之犯行經發現時，雖已剪
    斷上開電纜線，然被告因事跡敗露而逃逸時，上開電纜線仍
    置於原配置地點，有現場照片可參（警(一)卷第32至34頁），
    足見被告上開犯行經發現時，尚未及拉扯、綑綁上開電纜線
    以攜離該電纜線，應認上開電纜線仍未移入其實力支配之下
    ；至被告為上開事實欄一、(二)所述之犯行經發現時，則已竊
    取上開PVC風雨線得手，並將之藏匿於他處，是上開物品自
    斯時起顯均已脫離被害人之持有，而改由被告持有支配之。
    再臺電公司係應一般需用經營供給電能之業者，為電業法所
    稱之電業經營者，該公司用以輸電、配電之電纜線等設備，
    性質屬電業法所稱之電線；本件上開遭竊之PVC風雨線既經
    告訴代理人李長貞證稱係自電線桿連接自上開釣魚場之電線
    ，衡情應係供臺電公司輸電、配電之用，應屬電業法所稱之
    電線至明。是本件核被告如事實欄一、(一)所為，係犯刑法第
    321條第2項、第1項第3款之加重竊盜未遂罪；如事實欄一、
    (二)所為，係犯電業法第105條之竊盜電線罪，應依刑法第320
    條第1項之竊盜罪從重處斷。公訴意旨就如事實欄一、(一)所
    述，論究被告加重竊盜既遂罪，固有誤會，然被告此部分犯
    行，無論依審理結果或起訴法條，均係犯加重竊盜罪，僅行
    為態樣有既遂、未遂之分，自無變更起訴法條之問題；另公
    訴意旨就被告所犯竊取臺電公司所有PVC風雨線之部分，漏
    未論列電業法第105條之規定，尚有未合，應予補充，均併
    此敘明。被告所犯上開2罪名間，犯意有別、行為殊異，應
    予分論併罰。又被告前於96年7月16日曾受如事實欄所載之
    有期徒刑執行完畢，有臺灣高等法院被告前案紀錄表在卷可
    按，其於受有期徒刑執行完畢後5年內，故意再犯本件有期
    徒刑以上之2罪，均為累犯，均應依刑法第47條第1項規定，
    加重其刑。再被告所為如事實欄一、(一)之犯行，已著手於竊
    盜行為之實施，然尚未得手財物，為未遂，依刑法第25條第
    2項之規定，得按既遂犯之刑度減輕之，並依法先加後減之
    。爰審酌被告前已有懲治盜匪條例等前科，素行非佳，且正
    值青壯，竟仍不思循正途賺取所需，僅因貪圖小利，即再犯
    本件2次竊盜犯行，顯見其漠視他人財物之所有權，守法意
    識薄弱，未曾因前所受刑之執行而記取教訓，惡性非輕，對
    民眾財產安全及社會治安均非無相當危害，又其竊取臺電公
    司之電纜線，除使臺電公司須額外支出修復費用外，亦妨害
    社會大眾之用電權，本不宜輕縱；惟念其經查獲後，始終坦
    承犯行，尚知悔悟，犯罪時所採手段平和，所竊物品並經被
    害人領回，未擴大被害人之損害，暨被告之學歷、職業、家
    庭狀況等一切情狀，分別量處如主文所示之刑，並定其應執
    行之刑，以示懲儆。扣案剪刀1把，雖為被告持以供犯本件
    事實欄一、(一)所述之加重竊盜未遂罪所用之物，業據其供承
    在卷，惟被告復稱該剪刀係在案發現場附近取得使用（本院
    卷第31頁），且無證據證明確為被告所有，自不宜宣告沒收
    之。另扣案之斧頭及手鋸各1支、棉質手套1隻，均非被告所
    有，且無證據證明與本案有關；扣案螺絲起子1支，雖屬被
    告所有，惟亦無證據證明被告曾持以犯本件竊盜罪；扣案之
    車號CC4-444號車牌1面，則與本案無關，且可能係被告另犯
    他罪所用之物，爰均不予宣告沒收。至扣案之拖鞋1雙，雖
    為被告所有且為其違犯本件事實欄一、(一)所述之加重竊盜未
    遂罪時所穿著，惟並非直接供被告持以行竊所用之物，且非
    屬違禁物，亦不予宣告沒收，均附此敘明。
據上論斷，應依刑事訴訟法第273條之1第1項、第299條第1項前
段，電業法第105條，刑法第320條第1項、第321條第2項、第1項
第3款、第25條第2項、第47條第1項、第51條第5款，刑法施行法
第1條之1第1項、第2項前段，判決如主文。
中    華    民    國    97    年    12    月    30    日
                        刑事第九庭    法  官  蔡盈貞
以上正本證明與原本無異。
如不服本判決應於收受本判決後10日內向本院提出上訴書狀，並
應敘述具體理由。其未敘述上訴理由者，應於上訴期間屆滿後20
日內向本院補提理由書狀（均須按他造當事人之人數附繕本）「
切勿逕送上級法院」。
                                      書記官  陳玉芬
中    華    民    國    97    年    12    月    30    日
附錄論罪科刑法條：刑法第321條第2項、第1項第3款、第320條
                  第1項、電業法第105條
中華民國刑法第321條
（加重竊盜罪）
犯竊盜罪而有左列情形之一者，處 6 月以上、 5 年以下有期徒
刑：
一、於夜間侵入住宅或有人居住之建築物、船艦或隱匿其內而犯
    之者。
二、毀越門扇、牆垣或其他安全設備而犯之者。
三、攜帶兇器而犯之者。
四、結夥三人以上而犯之者。
五、乘火災、水災或其他災害之際而犯之者。
六、在車站或埠頭而犯之者。
前項之未遂犯罰之。
中華民國刑法第320條第1項
（普通竊盜罪）
意圖為自己或第三人不法之所有，而竊取他人之動產者，為竊盜
罪，處 5 年以下有期徒刑、拘役或 5 百元以下罰金。
電業法第105條
（罰則（一）----供電設備之竊盜或損壞）
竊盜或損壞電桿、電線、變壓器或其他供電設備者，依刑法之規
定從重處斷。


司法院資訊處製作；財團法人民間司法改革基金會備份。
